sl-SI: Sestavni deli elektronskih bobnov: Blazinice za činele; Modul bobna; Blazinice za bobne; Drugo
el: Εξαρτήματα ηλεκτρονικού τυμπάνου: Επιφάνειες κυμβάλων; Στοιχεία τυμπάνου; Επιφάνειες τυμπάνων; Άλλο
cs: Komponenty elektronického bubnu: Činelové pady; Bubnový modul; bubnové pady; Jiné
pt-BR: Componentes de bateria eletrônica: Almofadas de prato; Módulo de bateria; Almofadas de bateria; Outro
zh-TW: 電子爵士鼓元件: 鈸墊; 鼓音源; 鼓墊; 其他
fr: Composants de batterie électronique: Pads de cymbales; Module de batterie; Pads de batterie; Autre
lt-LT: Elektroninių būgnų komponentai: Lėkščių padeliai; Būgnų modulis; Būgnų padeliai; Kita
da: Elektroniske trommekomponenter: Bækkenpuder; Trommemodul; Trommepuder; Andet
sv: Delar till elektroniska trumset: Cymbalpads; Trummodul; Trumpads; Övrigt
hr-HR: Komponente električnih bubnjeva: Jastučići za činele; Modul bubnja; Jastučići za bubanj; Ostalo
es: Componentes de batería electrónica: Almohadillas de platillos; Módulo de batería; Almohadillas de batería; Otros
bg-BG: Компоненти за електронни барабани: Подложки за чинели; Барабанен модул; Подложки за барабани; Други
ja: 電子ドラムコンポーネント: シンバルパッド; ドラムモジュール; ドラムパッド; その他
nl: Componenten voor elektronisch drumstel: Bekkenpads; Drummodule; Drumpads; Andere
fi: Elektroniset rumpukomponentit: Symbaalityynyt; Rumpumoduuli; Rumputyynyt; Muu
sk-SK: Komponenty elektronických bicích súprav: Činelové podložky; Bubnový modul; Bubnové podložky; Iné
de: Elektronische Schlagzeugkomponenten: Beckenpads; Schlagzeugmodul; Schlagzeugpads; Sonstiges
hu: Elektronikus dob alkatrészei: Cintányérpárnák; Dobmodul; Dobpárnák; Egyéb
th: ส่วนประกอบกลองชุดไฟฟ้า: แป้นฉาบ; โมดูลกลอง; แป้นซ้อมกลอง; อื่นๆ
it: Componenti per batteria elettronica: Cuscinetti; Modulo per batteria; Pad per batteria; Altro
pt-PT: Componentes de bateria eletrónica: Almofadas de címbalo; Módulo de bateria; Almofadas de percussão; Outro
ru: Состав комплекта электронных ударных инструментов: Тарелки; Модуль барабана; Тарелки барабана; Другой
tr: Elektronik davul bileşenleri: Zil pedleri; Bateri modülü; Bateri pedleri; Diğer
pl: Elementy elektronicznego zestawu perkusyjnego: Pady talerzy; Moduł bębna; Pady bębnów; Inne
zh-CN: 电子鼓零部件: 钹垫; 鼓模块; 鼓垫; 其他
en: Electronic drum components: Cymbal pads; Drum module; Drum pads; Other
ro-RO: Componente tobe electronice: Talere pentru chimval; Modul pentru tobă; Pad de exersare tobă; Altele
vi: Linh kiện trống điện tử: Đệm Cymbal; Mô-đun trống; Miếng đệm trống; Khác
ko: 전자 드럼 부품: 심벌 패드; 드럼 모듈; 드럼 패드; 기타
nb: Elektroniske trommekomponenter: Cymbalputer; Trommemodul; Trommeputer; Annet